臺灣板橋地方法院刑事判決　　　　　　　　　　　　　九十三年度訴字第四三四號
　　公　訴　人　臺灣板橋地方法院檢察署檢察官
　　被　　　告　甲○○
右列被告因違反槍砲彈藥刀械管制條例案件，經檢察官提起公訴（九十二年度偵字第
二○二八九號），被告於準備程序認罪，本院以簡式審判程序判決如左：
    主  文
甲○○未經許可，持有可發射子彈具有殺傷力之手槍，處有期徒刑壹年陸月，併科罰
金新臺幣萬元，罰金如易服勞役，以銀圓佰元即新臺幣玖佰元折算壹日。扣案仿
ＢＥＲＥＴＴＡ廠半自動手槍製造可發射子彈具殺傷力之改造手槍壹支（槍枝管制編
號：0000000000號，含彈匣壹個）、制式子彈壹顆、改造子彈伍顆及改造
槍管壹支均沒收之。
    事  實
一、甲○○前於民國八十一年間曾因違反麻醉藥品管理條理案件經本院判處有期徒刑
    二年十月，緩刑五年確定，惟嗣因於八十二年間另分別違反懲治盜匪條例等及竊
    盜案件，而經法院先後判處有期徒刑七年十月及十月確定（此二罪刑業於八十三
    年十月二十九日定其應執行之刑八年六月），故前開緩刑宣告乃於八十三年六月
    十日遭法院依法撤銷，而原宣告之有期徒刑經與前開八年六月有期徒刑接續執行
    後，業於八十七年五月一日假釋出獄，同時交付保護管束（原定保護管束期間至
    九十三年二月十五日期滿，此於本件尚不構成累犯）。詎猶不知悔改，竟自保護
    管束期間內之九十二年八月中旬某日起（起訴書並未記載其持有之時間起點，應
    予補充），即未經許可無故持有仿ＢＥＲＥＴＴＡ廠半自動手槍製造可發射子彈
    具有殺傷力之改造手槍一支（槍枝管制編號：0000000000號）、制式
    子彈一顆、改造子彈八顆，及屬於槍枝主要組成零件之「改造槍管」一支。嗣經
    警於九十二年十一月五日十五時三十分許持搜索票前往臺北縣樹林市○○路○段
    四一巷一號十樓之四甲○○住處欲進行搜索時，適於該處一樓巧遇正要出門之甲
    ○○，乃在其隨身攜帶之手提包內扣得前開手槍（含彈匣一個）一支、制式子彈
    一顆、改造子彈八顆、改造槍管一支等物，以及改造子彈之彈頭十二顆、改造彈
    殼十三顆、滑套卡榫三支、撞針一支、複進簧導桿二支及如內政部警政署刑事警
    察局槍彈鑑定書照片三所示之彈匣一個等物，因而查悉上情。
二、案經臺北市政府警察局移送臺灣板橋地方法院檢察署檢察官偵查起訴。
    理  由
一、右開犯罪事實，迭據被告甲○○於警詢、偵訊及本院審理時坦承不諱，而扣案槍
    彈經送請內政部警政署刑事警察局鑑驗後，確認「一、送鑑改造槍械壹支（槍枝
    管制編號：0000000000號），認係由仿ＢＥＲＥＴＴＡ廠半自動手槍
    製造之玩具槍身組合土造金屬槍管及滑套改造而成之改造手槍，機械性能良好，
    可擊發適用子彈，認具殺傷力。．．．三、送鑑制式子彈一顆，認係口徑９㎜之
    制式子彈，認具殺傷力。四、送鑑改造子彈（成品）八顆，認均係土造子彈，具
    直徑９㎜之土造金屬彈頭，採樣三顆試射，均可擊發，認均具殺傷力。．．．」
    ，有該槍彈鑑定書（偵字卷第五○至五八頁）附卷可稽。另前開槍彈鑑定書編號
    七之改造槍管一枝，經本院函詢內政部警政署保安組後，亦確認該槍管乃土造金
    屬槍管，係屬槍砲、彈藥主要組成零件，有內政部內授警字第○九三○○七五五
    九八號函附卷可參。本件事證明確，被告犯行洵堪認定。
二、核被告所為，係犯槍砲彈藥刀械管制條例第十一條第四項之未經許可持有可發射
    子彈具有殺傷力之手槍罪、同條例第十二條第四項之未經許可持有子彈罪及同條
    例第十三條第四項之未經許可持有槍枝之主要組成零件罪。其未經許可，無故持
    有槍、彈罪，其持有之繼續，為行為之繼續，至持有行為終了時，均論為一罪，
    不得割裂（最高法院九十年度台上字第六六四三號判決參照），本案被告自九十
    二年八月中旬某日起至被查獲時止，未經許可，持有可發射子彈具有殺傷力之改
    造玩具手槍、子彈及槍枝之主要組成零件之行為，應僅成立一罪。又以客觀上一
    行為同時觸犯前開三罪，為想像競合犯，應從一重論以未經許可持有可發射子彈
    具有殺傷力之手槍罪。其未經許可持有槍枝之主要組成零件（即改造槍管一支）
    之犯行，雖未據起訴，然因與已起訴之未經許可持有可發射子彈具有殺傷力之手
    槍、子彈罪部分有想像競合犯之裁判上一罪關係，而應為起訴效力所及，並已據
    公訴檢察官於九十三年五月十二日本院審理時當庭擴張此部分犯罪事實，本院自
    應併予審理。另查被告前於八十一年間曾因違反麻醉藥品管理條理案件經本院判
    處有期徒刑二年十月，緩刑五年確定，惟嗣因於八十二年間另分別違反懲治盜匪
    條例等及竊盜案件，而經法院先後判處有期徒刑七年十月及十月確定（此二罪刑
    業於八十三年十月二十九日定其應執行之刑八年六月），故前開緩刑宣告乃於八
    十三年六月十日遭法院依法撤銷，而原宣告之有期徒刑經與前開八年六月有期徒
    刑接續執行後，業於八十七年五月一日假釋出獄，同時交付保護管束（原定保護
    管束期間至九十三年二月十五日期滿），有臺灣高等法院被告全國前案紀錄表一
    份附卷可查，本案之犯罪時間（九十二年八月中旬某日起至九十二年十一月十五
    日止）既係在緩刑期滿（有期徒刑以已執行完畢論）之前，自非於有期徒刑執行
    完畢後五年內再犯有期徒刑以上之罪，而不構成累犯。然本件雖不構成累犯，惟
    足徵其素行不佳，復審酌被告犯罪之動機目的，智識程度（國中肄業），所犯未
    經許可持有槍彈及槍枝主要組成零件罪對於社會秩序之危害程度，以及犯後坦承
    犯行態度良好等一切情狀，各量處如主文所示之刑，罰金部分並諭知如易服勞役
    之折算標準。再查扣案改造手槍一支（含前開槍彈鑑定書照片一、二所示彈匣一
    個）、尚未擊發之制式子彈一顆、尚未擊發之改造子彈五顆及改造槍管一支等物
    ，均屬違禁物，應依刑法第三十八條第一項第一款沒收之，另已擊發之改造子彈
    三顆，因已不具殺傷力而非違禁物，爰不對之諭知沒收。至公訴人雖亦請求對於
    同時扣案之改造子彈之彈頭十二顆、改造彈殼十三顆、滑套卡榫三支、撞針一支
    、複進簧導桿二支及如槍彈鑑定書照片三所之彈匣一個等物宣告沒收，然因該等
    物品非屬違禁物，亦非供被告犯罪所用之物，依法即無從諭知沒收，是其請求宣
    告沒收，容有誤會，附此說明。
三、末按除被告所犯為死刑、無期徒刑、最輕本刑為三年以上有期徒刑之罪或高等法
    院管轄第一審案件者外，於前條第一項程序進行中，被告先就被訴事實為有罪之
    陳述時，審判長得告知被告簡式審判程序之旨，並聽取當事人、代理人、辯護人
    及輔佐人之意見後，裁定進行簡式審判程序，刑事訴訟法第二百七十三條之一定
    有明文。查本件被告所犯未經許可持有可發射子彈具有殺傷力之改造玩具手槍罪
    之法定本刑為「一年以上七年以下有期徒刑，併科新臺幣七百萬元以下罰金」，
    未經許可持有子彈罪之法定本刑為「五年以下有期徒刑，併科新臺幣三百萬元以
    下罰金」，未經許可持有槍枝之主要組成零件罪之法定本刑為「六月以上五年以
    下有期徒刑，併科新臺幣三百萬元以下罰金」，均非最輕本刑三年以上有期徒刑
    之罪，且被告於九十三年五月十二日準備程序進行中，復就被訴事實為有罪之陳
    述，經告知被告簡式審判程序之旨，被告及公訴人對於本件改依簡式審判程序審
    理亦均表示無意見，是本院合議庭即依前揭刑事訴訟法規定，裁定本件進行簡式
    審判程序，附此說明。
據上論斷，應依刑事訴訟法第二百九十九條第一項前段、第二百七十三條之一，槍砲
彈藥刀械管制條例第十一條第四項、第十二條第四項、第十三條第四項，刑法第十一
條前段、第五十五條、第四十二條第二項、第三十八條第一項第一款，罰金罰鍰提高
標準條例第二條，現行法規所定貨幣單位折算新臺幣條例第二條，判決如主文。
本案經檢察官許智評到庭執行職務。
中      華      民      國    九十三    年      五      月    二十六    日
                          臺灣板橋地方法院刑事第十四庭
                              法  官  楊  明  佳
右正本證明與原本無異。
如不服本判決，應於判決送達後十日內向本院提出上訴狀（應附繕本），上訴於臺灣
高等法院。
                              書記官  黃  炎  煌
中　　　華　　　民　　　國　　九十三　　年　　　五　　　月　　二十七　　日
附錄法條：
槍砲彈藥刀械管制條例第十一條
未經許可，製造、販賣或運輸第四條第一項第一款所稱其他可發射金屬或子彈具有殺
傷力之各式槍砲者，處五年以上有期徒刑，併科新臺幣一千萬元以下罰金。
未經許可，轉讓、出租或出借前項所列槍砲者，處三年以上十年以下有期徒刑，併科
新臺幣七百萬元以下罰金。
意圖供自己或他人犯罪之用，而犯前二項之罪者，處無期徒刑或七年以上有期徒刑，
併科新臺幣一千萬元以下罰金。
未經許可，持有、寄藏或意圖販賣而陳列第一項所列槍砲者，處一年以上七年以下有
期徒刑，併科新臺幣七百萬元以下罰金。
第一項至第三項之未遂犯罰之。
槍砲彈藥刀械管制條例第十二條
未經許可，製造、販賣或運輸子彈者，處一年以上七年以下有期徒刑，併科新台幣五
百萬元以下罰金。未經許可，轉讓、出租或出借子彈者，處六月以上五年以下有期徒
刑，併科新台幣三百萬元以下罰金。
意圖供自己或他人犯罪之用，而犯前二項之罪者，處三年以上十年以下有期徒刑，併
科新台幣七百萬元以下罰金。
未經許可，持有、寄藏或意圖販賣而陳列子彈者，處五年以下有期徒刑，併科新台幣
三百萬元以下罰金。
第一項至第三項之未遂犯罰之。
槍砲彈藥刀械管制條例第十三條
未經許可，製造、販賣或運輸槍砲、彈藥之主要組成零件者，處三年以上十年以下有
期徒刑，併科新台幣七百萬元以下罰金。
未經許可，轉讓、出租或出借前項零件者，處一年以上七年以下有期徒刑，併科新台
幣五百萬元以下罰金。
意圖供自己或他人犯罪之用，而犯前二項之罪者，處五年以上有期徒刑，併科新台幣
一千萬元以下罰金。
未經許可，持有、寄藏或意圖販賣而陳列第一項所列零件者，第六月以上五年以下有
期徒刑，併科新台幣三百萬元以下罰金。
第一項至第三項之未遂犯罰之。
